【裁判字號】    99,上易,458
【裁判日期】    990928
【裁判案由】    竊盜
【裁判全文】
臺灣高等法院臺南分院刑事判決         99年度上易字第458號
上  訴  人
即  被  告  乙○○
上列上訴人因竊盜案件，不服臺灣臺南地方法院99年度易字第66
2號中華民國99年6月23日第一審判決（起訴案號：臺灣臺南地方
法院檢察署99年度偵字第7151號），提起上訴，本院判決如下：
    主  文
上訴駁回。
    事  實
一、乙○○於民國91年間因犯施用毒品罪及恐嚇罪，分別經臺灣
    南投地方法院判處有期徒刑8月、臺灣宜蘭地方法院判處有
    期徒刑1年6月確定，嗣經更定應執行有期徒刑2年1月，於96
    年4月10日執行完畢。緣乙○○與蔡政宏係朋友關係，而甲○○擔任址設於臺北縣汐止市○○街150之1號「上樂環保有
    限公司」（下稱上樂公司）負責人（另己○○與本案無關聯
    ，原判決贅載於判決事實欄）。乙○○與蔡政宏知悉甲○○
    有從事銷售贓車牟利，為提供甲○○之所需，遂基於意圖為
    自己不法所有之犯意聯絡，先後共同為下列竊盜行為（蔡政
    宏、甲○○涉犯竊盜、贓物等罪部分，已經臺灣士林地方法
    院於99年1月25日以98年度易字第501號判處有罪）：
    (一)於98年5月23日5時許，蔡政宏駕駛車牌號碼8501－VH號自
      用小客車搭載乙○○，先前往臺北縣林口鄉○○路○段96
      巷口，共同竊取戊○○○所有之車牌號碼GX－N55號自用
      大貨車，由乙○○駕駛該竊得大貨車尾隨再尋找作案目標
      。蔡政宏、乙○○2人復另起行意，前往桃園縣中壢巿中
      山東路3段429巷57弄6號前面工地，共同竊取丙○○所有
      車身號碼S/NBD001425號之石川島廠牌IHI40JX型挖土機，
      再由甲○○到場駕駛上開竊得之自用大貨車上載前開挖土
      機，載往彰化縣芬園鄉○○村○○路○段249號旁空地藏放
      ，蔡政宏則向甲○○收取故買贓物之代價新臺幣（下同）
      7萬元，其中由乙○○分得2萬5千元，餘則歸蔡政宏所有
      ，上開車輛則由甲○○轉售不詳之人牟利。
    (二)又另行起意於98年7月14日凌晨，蔡政宏與乙○○前往臺
      北巿內湖區○○○路○段248巷內空地，共同竊取丁○○向
      「順益租賃股份有限公司」承租使用之車牌號碼177－BN
      號自用大貨車，上並載有丁○○所有之TOYOTA廠牌K84型
      鏟裝機1部，得手後由乙○○駕駛而沿西濱快速道路行駛
      ，嗣因乙○○擔心有人尾隨，乃在新竹61號縣道路旁棄車
      逃逸，再改由蔡政宏駕駛，惟因蔡政宏不諳駕駛自用大貨
      車，乃電知甲○○前往國道3號龍井交流道故買前述自用
      大貨車及鏟裝機等贓車，並收取甲○○所交付之10萬元，
      惟甲○○尚未將TOYOTA廠牌K84型鏟裝機1部轉售不詳之人
      牟利，暫由甲○○將之藏置在南投縣國姓鄉長風村7號旁
      （案發後經警帶同甲○○前往查看，該鏟裝機已不知去向
      ）。
    嗣經警於98年8月2日執行通訊監察發覺上情，於同日晚上11
    時30分許，在臺北縣新店巿小碧潭捷運站對面查獲甲○○，
    蔡政宏則於98年8月8日下午3時許，在臺北縣三重巿中正南
    路與光興街交岔路口某快炒店為警查獲。
二、案經戊○○○、丙○○、丁○○訴由臺北市政府警察局士林
    分局報請臺灣士林地方法院檢察署檢察官偵辦，經臺灣高等
    法院檢察署檢察長令轉臺灣臺南地方法院檢察署檢察官偵查
    起訴。
    理  由
一、按被告以外之人於審判外之陳述，雖不符刑事訴訟法第159
    條之1至之4之規定，而經當事人於審判程序同意作為證據，
    法院審酌該言詞陳述或書面陳述作成時之情況，認為適當者
    ，亦得為證據。刑事訴訟法第159條之5第1項定有明文。查
    證人蔡政宏、甲○○、戊○○○、丙○○、丁○○等人分別
    於警詢及偵查中之證述，雖均係被告以外之人於審判外之陳
    述，惟檢察官及被告於原審及本院審判程序同意作為證據，
    且該等供述證據係由職司犯罪調查、偵查之警方及檢察官依
    法定正當程序作成，查無顯不可信之情狀，本院審酌上情認
    屬適當，依上開規定，自得為證據。
二、上訴人即被告乙○○上訴理由略以，原判決實屬過重，伊於
    本案僅駕駛大貨車，未下手行竊，是蔡政宏拿鑰匙叫伊幫忙
    開車，伊未與甲○○有何關係，亦無轉售贓物之行為，伊目
    前有正當工作，本案蔡政宏係主謀，但伊被量刑竟比蔡政宏
    重，請從輕量處等語。惟查，本案被告於檢察官偵查中已自
    白本案犯罪事實（見士林地檢署99年度偵緝字第234號卷第
    26-27頁），於原審準備程序陳稱對檢察官起訴之犯罪事實
    全部不爭執，原審並經其同意而裁定改行簡式審判程序，被
    告並於原審審理時為認罪之陳述（見原審卷第34、35頁），
    核與證人蔡政宏於警詢及偵查中之證述（參臺灣士林地方法
    院檢察署98年度偵字第11074號卷頁2-10、45-49、71-74、
    113-114）、證人甲○○於警詢及偵查中之證述（參臺灣士
    林地方法院檢察署98年度偵字10972號卷頁12-18、98年度偵
    字第11074號卷頁69-74、113-114），證人即被害人戊○○○、丙○○、丁○○分別於警詢之陳述及偵訊之證述相符，
    復有桃園縣政府警察局中壢分局仁愛派出所98年5月23日受
    理刑事案件報案三聯單、徐健意簽具之石川島廠牌IHI40JX
    型挖土機讓渡證明、丙○○所出具之贓物認領保管單、丁○○與戊○○○之報案證明（參臺灣士林地方法院檢察署98年
    度偵字第11074號卷頁12-31、100-107）在卷可證，被告之
    犯行洵可認定。按共同正犯之成立，祇須具有犯意之聯絡，
    行為之分擔，既不問犯罪動機起於何人，亦不必每一階段犯
    行，均經參與；最高法院34年度上字第862號著有判例可參
    。本案被告與蔡政宏共同基於竊車之犯意，雖竊車之動機起
    於蔡政宏，然被告於蔡政宏交付鑰匙而下手行竊，自應負共
    同正犯責任，則被告上訴否認本案共同竊盜犯行，即不足採
    。
三、核被告所為，係犯刑法第320條第1項之竊盜罪嫌。其於犯罪
    事實一之(一)所犯2次竊盜犯行，及於犯罪事實一之(二)所犯1次
    竊盜罪犯行，3次之犯行，犯意各別，行為互殊而各犯竊盜
    罪名，應分別論罪合併處罰。又被告乙○○與另案被告蔡政
    宏就上開3次竊盜罪，彼此有犯意聯絡與行為之分擔，應依
    共同正犯論處。被告有前揭所示犯恐嚇罪及施用毒品罪，經
    法院分別判處嗣定應執行有期徒刑2年1月確定，於96年4月
    10日執行完畢乙節，臺灣高等法院被告前案紀錄表在卷可憑
    ，其於有期徒刑執行完畢後5年以內故意再犯本案有期徒刑
    以上之本罪，為累犯，應依刑法第47條第1項之規定加重其
    刑。
四、原審審理結果，認被告罪證明確，因予適用刑事訴訟法第29
    9條第1項前段、第273條之1第1項、第310條之2、第454條第
    2項，刑法第28條、第320條第1項、第47條第1項、第51條第
    5款，刑法施行法第1條之1，並審酌被告曾因竊盜、恐嚇取
    財等案件，經法院分別判處有期徒刑2年【此部分係另於90
    年間所犯】、1年6月確定，有臺灣高等法院被告前案紀錄表
    在卷可憑，且經調取臺灣花蓮地方法院90年度易緝字第20號
    、臺灣宜蘭地方法院91年度易字第395號判決書核閱結果，
    被告乙○○於上開案件，均係竊取他人之車輛以致遭法院判
    處罪刑，有各該判決書在卷可憑，足認其素行並非良好，且
    被告於96年4月10日出監後，竟不知悔改，重操舊業，足認
    惡性非輕，且被告夥同共犯蔡政宏所竊取之車輛價值不斐，
    致被害人損失甚鉅，兼衡以其犯後坦承犯行之犯後態度暨其
    智識程度、生活狀況等一切情狀，分別量處有期徒刑9月、9
    月、10月，並定應執行刑為有期徒刑2年。及敘明公訴檢察
    官以被告有犯罪之習慣，具體求處令被告於刑前入勞動場所
    強制工作3年，固有所本，然被告本案竊盜犯行距其先前所
    為竊盜犯行已有數年，是就本案而言，尚難逕認被告確有犯
    罪之習慣而有強制工作之必要，爰不予宣付強制工作，併予
    敘明等情。
五、本院經核，原判決認事用法，俱無不合，量刑亦稱妥適，被
    告上訴認其非主謀，而主謀之蔡政宏所犯之3次竊盜罪，各
    判處有期徒刑8月，而被告係分別被判處有期徒刑9月、9月
    、10月，顯重於蔡政宏之量刑云云。惟按量刑係法官之職權
    ，在未違反法律規定範圍內，並敘明相當理由所為之量刑，
    當事人不得指為不法。查被告與共犯蔡政宏在本案之3件竊
    盜犯行（蔡政宏部分，參見卷附臺灣士林地方法院98年度易
    字第501號判決），均合於累犯加重之適用，而刑法第320條
    第1項之法定刑為「處5年以下有期徒刑、拘役或5百元以下
    罰金」，依累犯加重本刑至二分之一即為「處7年6以下有期
    徒刑、拘役或750元以下罰金」。原審對被告之量刑，已載
    明並審酌被告曾因竊盜、恐嚇取財等案件，經法院分別判處
    有期徒刑2年【此部分係另於90年間所犯】、1年6月確定，
    有臺灣高等法院被告前案紀錄表在卷可憑，且經調取臺灣花
    蓮地方法院90年度易緝字第20號、臺灣宜蘭地方法院91年度
    易字第395號判決書核閱結果，被告乙○○於上開案件，均
    係竊取他人之車輛以致遭法院判處罪刑，有各該判決書在卷
    可憑，足認其素行並非良好，且被告於96年4月10日出監後
    ，竟不知悔改，重操舊業，足認惡性非輕，且被告夥同共犯
    蔡政宏所竊取之車輛價值不斐，致被害人損失甚鉅，兼衡以
    其犯後坦承犯行之犯後態度暨其智識程度、生活狀況等一切
    情狀，分別量處有期徒刑9月、9月、10月，並定應執行刑為
    有期徒刑2年等情，難認有何違法或不當之處；況且共犯蔡
    政宏所犯之3次竊盜罪，各判處有期徒刑8月，然定應執行刑
    亦為有期徒刑2年（見本院卷第28頁），與被告所犯3件竊盜
    之定應執行刑2年相同。從而被告之上訴為無理由，應予駁
    回。
據上論斷，應依刑事訴訟法第368條，判決如主文。
本案經檢察官林炎昇到庭執行職務。
中    華    民    國    99    年     9    月    28    日
                  刑事第一庭    審判長法  官  茆臺雲
                                      法  官  蔡長林
                                      法  官  王明宏
以上正本證明與原本無異。
不得上訴。
                                      書記官  黃全忠
中    華    民    國    99    年    9     月    28    日
附錄本判決論罪科刑法條：
中華民國刑法第320條第1項：
意圖為自己或第三人不法之所有，而竊取他人之動產者，為竊盜
罪，處5年以下有期徒刑、拘役或5百元以下罰金。

司法院資訊處製作；財團法人民間司法改革基金會備份。
